【裁判字號】    90,再易,17
【裁判日期】    900816
【裁判案由】    損害賠償
【裁判全文】
臺灣高等法院民事裁定  九十年度再易字第一七號
  再審原告    丙○○
  再審被告    世華聯合商業
  法定代理人  郭宏竹
  再審被告    甲○○
              乙○○
右當事人間因請求損害賠償事件，再審原告對於中華民國九十年一月八日本院八十九
年度再易字第八五號確定判決提起再審，本院裁定如左：
    主    文
再審之訴駁回。
再審訴訟費用由再審原告負擔。
    理    由
一、本件再審原告引據民事訴訟法第二百三十二條之規定，主張本院八十九年度再易
    字第八五號、八十九年度再易字第四二號、八十八年度上更(一)字第九三號及臺灣
    台北地方法院八十六年度訴字第二八一一號確定判決，具有再審之事由云云。惟
    查確定判決有誤寫、誤算應予更正之情形，並非再審之事由，此觀之民事訴訟法
    第四百九十六條第一項及第四百九十七條之規定自明。故再審原告所為此部分再
    審之請求，自屬不合法。
二、又按再審之訴，應表明再審理由，民事訴訟法第五百零一條第一項第四款定有明
    文。本件再審原告雖主張本院八十九年度再易字第八五號確定判決具有民事訴訟
    法第第四百九十六條第一項第一款所定之適用法規顯有錯誤、第二款所定之判決
    主文及理由矛盾及同法第四百九十七條所定之重要證物漏未斟酌之情形，請求廢
    棄該確定判決，並廢棄本院八十九年度再易字第四二號、八十八年度上更(一)字第
    九三號及臺灣台北地方法院八十六年度訴字第二八一一號確定判決，改判再審被
    告應連帶給付新台幣五十九萬四千三百六十六元及自民國八十六年一月三十一日
    起至清償日止，按年息百分之五計算之利息。惟查本件再審原告就再審理由所為
    之陳述，均僅係就本院八十八年度上更(一)字第九三號及臺灣台北地方法院八十六
    年度訴字第二八一一號確定判決之認事用法為空言指摘，而對於本院八十九年度
    再易字第八五號確定判決究有何消極不適用法規或適用法規顯有錯誤，或主文及
    理由有何處矛盾，或何項證物漏未斟酌等再審理由，亦均未具體表明，則其所為
    廢棄本院八十九年度再易字第八五號確定判決，並進而廢棄本院八十九年度再易
    字第四二號確定判決、本院八十八年度上更(一)字第九三號確定判決及臺灣臺北地
    方法院八十六年度訴字第二八一一號確定判決暨改判命再審被告為連帶給付之再
    審請求，亦屬不合法。
三、據上論結，本件再審之訴為不合法，依民事訴訟法第五百零二條第一項、第九十
    五條、第七十八條，裁定如主文。
中      華      民      國    九十      年      八    月      十六      日
                                臺灣高等法院民事第十三庭
                                      審判長法  官  林  鄉  誠
                                            法  官  陳  駿  璧
                                            法  官  謝  碧  莉
右正本係照原本作成。
不得抗告。
中      華      民      國    九十      年      八    月      廿一      日
                                            書記官  丁  華  平


司法院資訊處製作；財團法人民間司法改革基金會備份。
